【裁判字號】    99,裁,863
【裁判日期】    990422
【裁判案由】    營業稅
【裁判全文】
最  高  行  政  法  院  裁  定
                                       99年度裁字第863號
上  訴  人  甲○○
被 上訴 人  財政部高雄市國稅局
代  表  人  乙○○
上列當事人間營業稅事件，上訴人對於中華民國99年1月29日高
雄高等行政法院98年度訴字第693號判決，提起上訴，本院裁定
如下：
    主  文
上訴駁回。
上訴審訴訟費用由上訴人負擔。
    理  由
一、按對於高等行政法院判決之上訴，非以其違背法令為理由，
    不得為之，行政訴訟法第242條定有明文。依同法第243條第
    1項規定，判決不適用法規或適用不當者，為違背法令；而
    判決有同條第2項所列各款情形之一者，為當然違背法令。
    是當事人對於高等行政法院判決上訴，如依行政訴訟法第24
    3條第1項規定，以高等行政法院判決有不適用法規或適用不
    當為理由時，其上訴狀或理由書應有具體之指摘，並揭示該
    法規之條項或其內容；若係成文法以外之法則，應揭示該法
    則之旨趣；倘為司法院解釋或本院之判例，則應揭示該判解
    之字號或其內容。如以行政訴訟法第243條第2項所列各款情
    形為理由時，其上訴狀或理由書，應揭示合於該條項各款之
    事實。上訴狀或理由書如未依此項方法表明，或其所表明者
    與上開法條規定不合時，即難認為已對高等行政法院判決之
    違背法令有具體之指摘，其上訴自難認為合法。
二、本件上訴人未依規定辦理營業登記，自民國82年10月至85年
    11月間經營承包「彭凝大樓」興建工程業務，銷售額新臺幣
    （下同）1億1,513萬5,737元，未依規定開立統一發票，前
    經高雄市稅捐稽徵處查獲，核定補徵營業稅575萬6,787元，
    並按所漏稅額處3倍之罰鍰計1,727萬0,300元（計至百元止
    ）。上訴人不服，提起行政救濟，變更為補徵營業稅550萬
    3,483元、罰鍰1,651萬0,400元，並經本院97年度判字第10
    97號判決確定。嗣因被上訴人自92年1月1日起承接營業稅稽
    徵業務，乃就本件行政救濟確定應補徵營業稅未繳納部分加
    計行政救濟利息，寄發營業稅核定稅額繳款書（單照號碼：
    C015081）予以展延繳款期限，並通知上訴人繳納。上訴人
    於98年3月12日具文對於系爭稅額繳款書表示異議，經被上
    訴人以98年3月20日財高國稅鹽營業字第0980001472號函向
    上訴人說明：上述補徵稅款業經本院97年度判字第1097號判
    決確定在案等語。上訴人仍不服，循序提起行政訴訟，遭原
    審判決駁回，乃對原判決上訴，主張：系爭營業稅案件雖經
    本院97年度判字第1097號判決，惟上訴人已依法提起再審，
    嗣經原審法院97年度再字第66號判決，於98年5月25日方告
    確定。又本件原核定處分前經原審法院92年度訴字第85號判
    決撤銷，原核定處分既經撤銷，持續力終止，被上訴人於訴
    訟程序終結即98年5月25日再審判決確定前之98年3月發出營
    業稅核定稅額繳款單，不僅無效且違法。況本件82至85年之
    租稅核課，已超出行政程序法第131條規定之5年時效。原判
    決誤認本院97年度判字第1097號判決，為確定判決，有判決
    不適用法規或適用不當、判決理由不備及理由矛盾之違法等
    語。雖以原判決違背法令為由，惟核其上訴理由，係就原審
    已論斷者，泛言未論斷，或就原審所為論斷，泛言其論斷矛
    盾，暨執其主觀意見泛言原判決不適用法規或適用不當，而
    非具體表明合於不適用法規、適用法規不當、或行政訴訟法
    第243條第2項所列各款之情形，難認對原判決之如何違背法
    令已有具體之指摘。依首開規定及說明，應認其上訴為不合
    法。
三、據上論結，本件上訴為不合法。依行政訴訟法第249條第1項
    前段、第104條、民事訴訟法第95條、第78條，裁定如主文
    。
中    華    民    國    99    年    4     月    22    日
                    最高行政法院第一庭
                        審判長法官  鄭  淑  貞
                              法官  林  茂  權
                              法官  侯  東  昇
                              法官  楊  惠  欽
                              法官  胡  方  新
以  上  正  本  證  明  與  原  本  無  異
中    華    民    國    99    年    4     月    23    日
                              書記官  張  雅  琴


司法院資訊處製作；財團法人民間司法改革基金會備份。
